# 明股暗债的财务处理问题

提问人：小兵审计 时间：2016-09-25 00:44:59
请教陈版，A公司为平台公司，拟作为主体发行债券，申报期为 13 、 14 、 15 ，其中 15 年 9 月国开发展基金公司对A进行投资，约定款项用于某项目改造，占股百分三十（约定不派董事等，但例如修改章程，借款超过净资产30%等需股东所持表决权2/3通过），约定每年按固定年化利率分红，账上作为实收资本，但工商未变更，请问： 1 、该情况是否对发债主体有影响， 2 、账上应作为实收资本还是实质重于形式原则计入借款， 3 、每年的固定分红以利息还是分红体现？

回答人：chenyiwei
可参考此案例：http://bbs.esnai.com/forum.php?m ... p;page=1#pid8002945。